【裁判字號】    89,易,1177
【裁判日期】    891103
【裁判案由】    違反電子遊戲場業管理條例
【裁判全文】
臺灣屏東地方法院刑事判決                        八十九年度易字第一一七七號
    公  訴  人  臺灣屏東地方法院檢察署檢察官
    被      告  乙○○
右被告因違反電子遊戲場業管理條例案件，經檢察官提起公訴 (八十九年度偵字第三
八六一號)，本院判決如左：
    主  文
乙○○無罪。
    理  由
一、公訴意旨略以：乙○○明知未依電子遊戲場業管理條例規定，向主管機關辦理營
    利事業登記者，不得經營電子遊戲場業，竟自民國八十九年六月初起，未依電子
    遊戲場業管理條例規定，向主管機關辦理營利事業登記，而在屏東縣屏東市○○
    路一二八號「勝利釣蝦場」經營電子遊戲場業，嗣於八十九年六月十二日晚上八
    時二十五分許，為警在上址查獲，因認乙○○涉有違反電子遊戲場業管理條例罪
    嫌。
二、本件公訴人認被告乙○○犯有上開罪嫌，無非以被告於警訊及偵查中已坦承擺設
    電玩機台，而證人丙○○於警訊中亦稱：上開電玩機台係供不特定人把玩等語，
    另被告所擺設之機台竟多達十六台等資為論據。惟按犯罪事實應依證據認定之，
    無證據不得推定其犯罪事實。又不能證明被告犯罪者，應諭知無罪之判決。刑事
    訴訟法第一百五十四條、第三百零一條第一項分別定有明文。訊之被告乙○○固
    坦承擺設十六台電玩機台，惟堅詞否認有違反電子遊戲場業管理條例犯行，辯稱
    ：查獲之台電玩機具係放在釣蝦場之倉庫，倉庫內只有一個開關，一打開電源，
    十六台電動機台均同時通電，倉庫平時均上鎖，沒有對外開放，僅供員工打玩，
    那時雖有想要申請辦理遊藝場之營利事業登記，但因土地為公園預定地，無法申
    請，現我們已將場地退租了等語。
三、經查：本件公訴人雖以證人丙○○於警訊中所供稱：上開電玩機台係供不特定人
    把玩等語，而資為被告論罪之依據，惟丙○○於本院審理中已否認曾為如此供述
    ，再者，由丙○○於警訊中另供陳：警方臨檢時查獲之滿貫大享水果台是以新台
    幣十元兌換代幣投入，一比十分數，輸贏打到分數沒有為止，不可兌換現金及禮
    品，動物奇觀水果台電玩是以十元兌換一個代幣，一比十分數，打到沒有分數，
    不可兌換現金及禮品等語，然警方於現場並未查扣到代幣等物，此業經證人即當
    天在場之警員甲○○於本院審理中結證屬實，顯見證人丙○○於警訊中所供已有
    可疑之處，雖被告辯稱：查獲之十六台電玩機台平時均供店內員工娛樂之用，並
    未對外營業云云，未可遽予採信，然證人甲○○亦證稱，並未對在釣蝦場內之客
    人及其他員工製作筆錄，足認本件除證人丙○○於警訊中所為有瑕疵之證言外，
    確無其他積極之證據可資證明被告有將該查獲之十六台電玩機台對外供營業之用
    ，依上說明，自無法僅憑被告被查獲之電玩機台多達十六台，即推論被告有違反
    電子遊戲場業管理條例之犯行。綜上，公訴人所舉之證據尚有不足，此外，復查
    無其他證據足認被告有公訴意旨所指之犯行，依法應諭知無罪之判決。
據上論斷，應依刑事訴訟法第三百零一條第一項，判決如主文。
本案經檢察官呂乾坤到庭執行職務
中      華      民      國      八十九      年     十一     月    三    日
                                臺灣屏東地方法院刑事第一庭
                                    法  官  包梅真
右判決正本證明與原本無異。
對於本判決如有不服應於收受送達後十日內向本院提出上訴書狀上訴於台灣高等法院
高雄分院並按他造當事人之人數附具繕本。
                                    書記官   蔡進吉
中      華      民      國      八十九      年     十一     月    四    日


司法院資訊處製作；財團法人民間司法改革基金會備份。
